臺灣嘉義地方法院民事裁定　　　　　　 100年度事聲字第71號
異　議　人　嘉義縣溪口鄉農會
法定代理人　郭應昆
相　對　人　曾鎮山
上列異議人對於本院民事執行處司法事務官民國100年6月1日就
100年度司執字第7380號債務執行程序所為之裁定提出異議，茲
本院裁定如下：
    主  文
異議駁回。
    理  由
一異議意旨略以：本件執行標的物之土地上有未保存登記之建物
  ，於89年間以土地設定抵押權登記時，據當時之戶籍謄本所示
  ，相對人之父親過世後由其繼為戶長所居住，亦為債務人之財
  產，請求就該建物一併查封拍賣。爰提起異議，請求廢棄原裁
  定，並准予一併拍賣。
二按土地所有人於設定抵押權後，在抵押之土地上營造建築物者
  ，抵押權人於必要時，得於強制執行程序中聲請法院將其建築
  物與土地併付拍賣。但對於建築物之價金，無優先受清償之權
  。前項規定，於第866條第2項及第3項之情形，如抵押之不動
  產上，有該權利人或經其同意使用之人之建築物者，準用之。
三經查：異議人聲請對相對人執行之債權額為新臺幣（下同）21
  萬元及自民國98年10月26日起至99年4月26日止，按年息1.5﹪
  計算之利息，自99年4月27日起至清償日止，逾期在6個月以內
  者，按年息2.8886﹪計算之利息，暨依逾期利息部分按年利率
  2.8886﹪計算之違約金，超過6個月者，就超過部分按年息3.1
  512﹪計算之利息，暨依逾期利息部分按年利率3.1512﹪計算
  之違約金。又異議人聲請執行之坐落嘉義縣游厝段游東小段58
  5號土地經囑託鑑定結果價值2,188,000元，其上農作物137,00
  0元，合計2,325,000元，執行法院核定第1次拍賣最低拍賣底
  價合計為2,325,000元等情，業經本院調取本院100年度司執字
  第7380號卷宗核閱無訛，可證上開核定底價已足清償異議之債
  權。又本件尚未經拍賣而無人應買，異議人復未主張並釋明有
  何併付拍賣其上門牌嘉義縣溪口鄉游東村游厝33號未保存登記
  建物之必要。則異議人聲請併付拍賣上開建物，尚屬無據。況
  上開建物係相對人之父親搭蓋，又其父親過世後，尚有相對人
  之母親為其法定繼承人，且相對人出生別係四男，有上開執行
  卷所附戶籍謄本可稽，是相對人對上開建物是否有事實上處分
  權，是否符合民法第877條第1項規定之要件，容有疑義。從而
  ，原裁定駁回異議人強制執行之聲請，於法尚無不合。異議人
  指摘原裁定不當，請求廢棄，係屬無理由，應予駁回。
四依強制執行法第30條之1、第12條，民事訴訟法第240條之4第3
  項後段，裁定如主文。
中    華    民    國   100    年    6     月    17    日
                    民事第三庭  法  官   蘇雅慧
以上正本係照原本作成。
如不服本裁定應於送達10日內向本院提出抗告狀（須附繕本），
並繳納裁判費新臺幣1,000元。
中    華    民    國   100    年    6     月    17    日
                                書記官   李佳惠